{"present": {"1 Singular": {"Affirmative": "coinn\u00edm", "Question": "an gcoinn\u00edm?", "Negative": "n\u00ed choinn\u00edm"}, "2 Singular": {"Affirmative": "coinn\u00edonn t\u00fa", "Question": "an gcoinn\u00edonn t\u00fa?", "Negative": "n\u00ed choinn\u00edonn t\u00fa"}, "3 Singular": {"Male": {"Affirmative": "coinn\u00edonn s\u00e9", "Question": "an gcoinn\u00edonn s\u00e9?", "Negative": "n\u00ed choinn\u00edonn s\u00e9"}, "Female": {"Affirmative": "coinn\u00edonn s\u00ed", "Question": "an gcoinn\u00edonn s\u00ed?", "Negative": "n\u00ed choinn\u00edonn s\u00ed"}}, "1 Plural": {"Compressed": {"Affirmative": "coinn\u00edmid", "Question": "an gcoinn\u00edmid?", "Negative": "n\u00ed choinn\u00edmid"}, "Extended": {"Affirmative": "coinn\u00edonn muid", "Question": "an gcoinn\u00edonn muid?", "Negative": "n\u00ed choinn\u00edonn muid"}}, "2 Plural": {"Affirmative": "coinn\u00edonn sibh", "Question": "an gcoinn\u00edonn sibh?", "Negative": "n\u00ed choinn\u00edonn sibh"}, "3 Plural": {"Affirmative": "coinn\u00edonn siad", "Question": "an gcoinn\u00edonn siad?", "Negative": "n\u00ed choinn\u00edonn siad"}, "Passive": {"Affirmative": "coinn\u00edtear", "Question": "an gcoinn\u00edtear?", "Negative": "n\u00ed choinn\u00edtear"}}, "future": {"1 Singular": {"Affirmative": "coinneoidh m\u00e9", "Question": "an gcoinneoidh m\u00e9?", "Negative": "n\u00ed choinneoidh m\u00e9"}, "2 Singular": {"Affirmative": "coinneoidh t\u00fa", "Question": "an gcoinneoidh t\u00fa?", "Negative": "n\u00ed choinneoidh t\u00fa"}, "3 Singular": {"Male": {"Affirmative": "coinneoidh s\u00e9", "Question": "an gcoinneoidh s\u00e9?", "Negative": "n\u00ed choinneoidh s\u00e9"}, "Female": {"Affirmative": "coinneoidh s\u00ed", "Question": "an gcoinneoidh s\u00ed?", "Negative": "n\u00ed choinneoidh s\u00ed"}}, "1 Plural": {"Compressed": {"Affirmative": "coinneoimid", "Question": "an gcoinneoimid?", "Negative": "n\u00ed choinneoimid"}, "Extended": {"Affirmative": "coinneoidh muid", "Question": "an gcoinneoidh muid?", "Negative": "n\u00ed choinneoidh muid"}}, "2 Plural": {"Affirmative": "coinneoidh sibh", "Question": "an gcoinneoidh sibh?", "Negative": "n\u00ed choinneoidh sibh"}, "3 Plural": {"Affirmative": "coinneoidh siad", "Question": "an gcoinneoidh siad?", "Negative": "n\u00ed choinneoidh siad"}, "Passive": {"Affirmative": "coinneofar", "Question": "an gcoinneofar?", "Negative": "n\u00ed choinneofar"}}, "past": {"1 Singular": {"Affirmative": "choinnigh m\u00e9", "Question": "ar choinnigh m\u00e9?", "Negative": "n\u00edor choinnigh m\u00e9"}, "2 Singular": {"Affirmative": "choinnigh t\u00fa", "Question": "ar choinnigh t\u00fa?", "Negative": "n\u00edor choinnigh t\u00fa"}, "3 Singular": {"Male": {"Affirmative": "choinnigh s\u00e9", "Question": "ar choinnigh s\u00e9?", "Negative": "n\u00edor choinnigh s\u00e9"}, "Female": {"Affirmative": "choinnigh s\u00ed", "Question": "ar choinnigh s\u00ed?", "Negative": "n\u00edor choinnigh s\u00ed"}}, "1 Plural": {"Compressed": {"Affirmative": "choinn\u00edomar", "Question": "ar choinn\u00edomar?", "Negative": "n\u00edor choinn\u00edomar"}, "Extended": {"Affirmative": "choinnigh muid", "Question": "ar choinnigh muid?", "Negative": "n\u00edor choinnigh muid"}}, "2 Plural": {"Affirmative": "choinnigh sibh", "Question": "ar choinnigh sibh?", "Negative": "n\u00edor choinnigh sibh"}, "3 Plural": {"Compressed": {"Affirmative": "choinnigh siad", "Question": "ar choinnigh siad?", "Negative": "n\u00edor choinnigh siad"}, "Extended": {"Affirmative": "choinn\u00edodar", "Question": "ar choinn\u00edodar?", "Negative": "n\u00edor choinn\u00edodar"}}, "Passive": {"Affirmative": "coinn\u00edodh", "Question": "ar coinn\u00edodh?", "Negative": "n\u00edor coinn\u00edodh"}}, "condi": {"1 Singular": {"Affirmative": "choinneoinn", "Question": "an gcoinneoinn?", "Negative": "n\u00ed choinneoinn"}, "2 Singular": {"Affirmative": "choinneof\u00e1", "Question": "an gcoinneof\u00e1?", "Negative": "n\u00ed choinneof\u00e1"}, "3 Singular": {"Male": {"Affirmative": "choinneodh s\u00e9", "Question": "an gcoinneodh s\u00e9?", "Negative": "n\u00ed choinneodh s\u00e9"}, "Female": {"Affirmative": "choinneodh s\u00ed", "Question": "an gcoinneodh s\u00ed?", "Negative": "n\u00ed choinneodh s\u00ed"}}, "1 Plural": {"Compressed": {"Affirmative": "choinneoimis", "Question": "an gcoinneoimis?", "Negative": "n\u00ed choinneoimis"}, "Extended": {"Affirmative": "choinneodh muid", "Question": "an gcoinneodh muid?", "Negative": "n\u00ed choinneodh muid"}}, "2 Plural": {"Affirmative": "choinneodh sibh", "Question": "an gcoinneodh sibh?", "Negative": "n\u00ed choinneodh sibh"}, "3 Plural": {"Compressed": {"Affirmative": "choinneoid\u00eds", "Question": "an gcoinneoid\u00eds?", "Negative": "n\u00ed choinneoid\u00eds"}, "Extended": {"Affirmative": "choinneodh siad", "Question": "an gcoinneodh siad?", "Negative": "n\u00ed choinneodh siad"}}, "Passive": {"Affirmative": "choinneofa\u00ed", "Question": "an gcoinneofa\u00ed?", "Negative": "n\u00ed choinneofa\u00ed"}}, "imper": {"1 Singular": {"Affirmative": "coinn\u00edm!", "Negative": "n\u00e1 coinn\u00edm!"}, "2 Singular": {"Affirmative": "coinnigh!", "Negative": "n\u00e1 coinnigh!"}, "3 Singular": {"Male": {"Affirmative": "coinn\u00edodh s\u00e9!", "Negative": "n\u00e1 coinn\u00edodh s\u00e9!"}, "Female": {"Affirmative": "coinn\u00edodh s\u00ed!", "Negative": "n\u00e1 coinn\u00edodh s\u00ed!"}}, "1 Plural": {"Compressed": {"Affirmative": "coinn\u00edmis!", "Negative": "n\u00e1 coinn\u00edmis!"}, "Extended": {"Affirmative": "coinn\u00edodh muid!", "Negative": "n\u00e1 coinn\u00edodh muid!"}}, "2 Plural": {"Affirmative": "coinn\u00edg\u00ed!", "Negative": "n\u00e1 coinn\u00edg\u00ed!"}, "3 Plural": {"Compressed": {"Affirmative": "coinn\u00edd\u00eds!", "Negative": "n\u00e1 coinn\u00edd\u00eds!"}, "Extended": {"Affirmative": "coinn\u00edodh siad!", "Negative": "n\u00e1 coinn\u00edodh siad!"}}, "Passive": {"Affirmative": "coinn\u00edtear!", "Negative": "n\u00e1 coinn\u00edtear!"}}, "pastConti": {"1 Singular": {"Affirmative": "choinn\u00ednn", "Question": "an gcoinn\u00ednn?", "Negative": "n\u00ed choinn\u00ednn"}, "2 Singular": {"Affirmative": "choinn\u00edte\u00e1", "Question": "an gcoinn\u00edte\u00e1?", "Negative": "n\u00ed choinn\u00edte\u00e1"}, "3 Singular": {"Male": {"Affirmative": "choinn\u00edodh s\u00e9", "Question": "an gcoinn\u00edodh s\u00e9?", "Negative": "n\u00ed choinn\u00edodh s\u00e9"}, "Female": {"Affirmative": "choinn\u00edodh s\u00ed", "Question": "an gcoinn\u00edodh s\u00ed?", "Negative": "n\u00ed choinn\u00edodh s\u00ed"}}, "1 Plural": {"Compressed": {"Affirmative": "choinn\u00edmis", "Question": "an gcoinn\u00edmis?", "Negative": "n\u00ed choinn\u00edmis"}, "Extended": {"Affirmative": "choinn\u00edodh muid", "Question": "an gcoinn\u00edodh muid?", "Negative": "n\u00ed choinn\u00edodh muid"}}, "2 Plural": {"Affirmative": "choinn\u00edodh sibh", "Question": "an gcoinn\u00edodh sibh?", "Negative": "n\u00ed choinn\u00edodh sibh"}, "3 Plural": {"Compressed": {"Affirmative": "choinn\u00edd\u00eds", "Question": "an gcoinn\u00edd\u00eds?", "Negative": "n\u00ed choinn\u00edd\u00eds"}, "Extended": {"Affirmative": "choinn\u00edodh siad", "Question": "an gcoinn\u00edodh siad?", "Negative": "n\u00ed choinn\u00edodh siad"}}, "Passive": {"Affirmative": "choinn\u00edt\u00ed", "Question": "an gcoinn\u00edt\u00ed?", "Negative": "n\u00ed choinn\u00edt\u00ed"}}, "subj": {"1 Singular": {"Affirmative": "go gcoinn\u00ed m\u00e9", "Negative": "n\u00e1r choinn\u00ed m\u00e9"}, "2 Singular": {"Affirmative": "go gcoinn\u00ed t\u00fa", "Negative": "n\u00e1r choinn\u00ed t\u00fa"}, "3 Singular": {"Male": {"Affirmative": "go gcoinn\u00ed s\u00e9", "Negative": "n\u00e1r choinn\u00ed s\u00e9"}, "Female": {"Affirmative": "go gcoinn\u00ed s\u00ed", "Negative": "n\u00e1r choinn\u00ed s\u00ed"}}, "1 Plural": {"Compressed": {"Affirmative": "go gcoinn\u00edmid", "Negative": "n\u00e1r choinn\u00edmid"}, "Extended": {"Affirmative": "go gcoinn\u00ed muid", "Negative": "n\u00e1r choinn\u00ed muid"}}, "2 Plural": {"Affirmative": "go gcoinn\u00ed sibh", "Negative": "n\u00e1r choinn\u00ed sibh"}, "3 Plural": {"Affirmative": "go gcoinn\u00ed siad", "Negative": "n\u00e1r choinn\u00ed siad"}, "Passive": {"Affirmative": "go gcoinn\u00edtear", "Negative": "n\u00e1r choinn\u00edtear"}}, "verbal noun": "coinne\u00e1il", "verbal adjective": "coinnithe"}